【裁判字號】    95,訴,221
【裁判日期】    950227
【裁判案由】    毒品危害防制條例
【裁判全文】
臺灣高雄地方法院刑事判決               95年度訴字第221號
公  訴  人  臺灣高雄地方法院檢察署檢察官
被      告  甲○○
                    （另案於臺灣高雄女子監獄執行中）
上列被告因毒品危害防制條例案件，經檢察官提起公訴（94年度
毒偵字第9926號），本院判決如下：
    主  文
甲○○連續施用第一級毒品，累犯，處有期徒刑壹年。又施用第
二級毒品，累犯，處有期徒刑月。應執行有期徒刑壹年貳月。
    事  實
一、甲○○前因違反毒品危害防制條例案件，經本院93年度訴字
    第750 號判決判處有期徒刑8 月確定，於民國93年9 月10日
    易科罰金執行完畢。另因施用毒品案件，經本院92年度毒聲
    字第2068號裁定送觀察、勒戒後，認無繼續施用毒品傾向，
    遂於92年4 月23日執行完畢釋放，並由台灣高雄地方法院檢
    察署檢察官於同日以92年度毒偵字第2101號為不起訴處分確
    定。詎其猶不知悛悔，復於前開觀察、勒戒執行完畢釋放後
    5 年內，基於施用第一級毒品海洛因之概括犯意，自94年7
    月初某日起至同年10月13日5 時許止，在其友人齊德榮位於
    高雄縣鳳山市○○街59巷1 弄16號住處內，以將海洛因摻水
    後、再以針筒注射之方式，連續施用第一級毒品海洛因多次
    。另基於施用第二級毒品甲基安非他命（起訴書誤載為安非
    他命）之犯意，於94年10月10日某時許，同在上址以將甲基
    安非他命置入玻璃球內燃燒加熱之方式，非法施用第二級毒
    品甲基安非他命1 次。嗣於94年10月13日15時50分許，為警
    持本院核發之搜索票在上址查獲，並經其同意後採尿送驗，
    進而查悉上情。另扣得非甲○○所有、且與本案無關之玻璃
    吸食器1 支、注射針筒2 支及殘渣袋1 只等物品。
二、案經高雄市政府警察局移請台灣高雄地方法院檢察署檢察官
    偵查起訴。
    理  由
一、本件被告甲○○係違反毒品危害防制條例第10條第1 項、第
    2 項之施用第一級毒品與第二級毒品罪，其法定刑俱為死刑
    、無期徒刑、最輕本刑為3 年以上有期徒刑以外之罪，於準
    備程序進行中，被告就被訴事實為有罪之陳述，由受命法官
    告知簡式審判程序之要旨並聽取其與公訴人之意見，經被告
    同意適用簡式審判程序後，本院亦認無不得或不宜改依簡式
    審判程序進行之處，爰依刑事訴訟法第273 條之1 第1 項、
    第284 條之1 規定，本院合議庭裁定裁定本件由受命法官獨
    任進行簡式審判程序，合先敘明。
二、上揭事實，業有高雄市立凱旋醫院濫用藥物尿液檢驗報告2
    件、及尿液採證代碼對照表1 紙在卷可稽，復為被告於本院
    審理中上情坦認不諱，足徵被告之自白核與事實相符，堪予
    採信。另查，被告前因施用毒品案件，經本院裁定送觀察、
    勒戒後，認無繼續施用毒品之傾向，於92年4 月23日執行完
    畢釋放，並由台灣高雄地方法院檢察署檢察官於同日以92年
    度毒偵字第2101號為不起訴處分確定等情，有臺灣高等法院
    被告前案紀錄表及本院被告院內索引卡紀錄表各1 份附卷可
    參，足認被告確於前開觀察、勒戒執行完畢釋放後，5 年內
    再犯毒品危害防制條例第10條之施用毒品罪。職是，本件事
    證明確，被告犯行洵堪認定，自應依法論科。
三、查海洛因、甲基安非他命各係毒品危害防制條例第2 條第2
    項第1 款、第2 款所定之第一級毒品與第二級毒品，依法不
    得持有、施用及販賣。核被告甲○○所為，分別係違反毒品
    危害防制條例第10條第1 項施用第一級毒品罪及同條第2 項
    施用第二級毒品罪。其施用第一級毒品海洛因與第二級毒品
    甲基安非他命前分別持有海洛因、甲基安非他命之低度行為
    ，應為施用之高度行為所吸收，均不另論罪。被告先後多次
    施用第一級毒品海洛因，時間緊接，且犯罪基本構成要件相
    同，顯係基於概括犯意反覆為之，應依連續犯規定論以一罪
    ，並依法加重其刑。又被告所犯上開二罪間，犯意各別、行
    為互殊，觸犯構成要件相異之罪名，自應分論併罰。再者，
    被告前因違反毒品危害防制條例案件，經本院93年度訴字第
    75 0號判決判處有期徒刑8 月確定，於93年9 月10日易科罰
    金執行完畢一節，有前開臺灣高等法院被告前案紀錄表附卷
    足憑，是其前受有期徒刑之執行完畢後，5 年內再犯有期徒
    刑以上之本罪，為累犯，應分別就連續施用第一級毒品罪部
    分遞加重其刑，及就施用第二級毒品罪部分加重其刑。爰審
    酌被告前因施用毒品案件，經施以觀察、勒戒後，竟再為本
    件施用毒品犯行，足見其惡習已深，且戒絕毒癮之意志不堅
    ，未能體悟施用毒品對自己、家人造成之傷害及社會之負擔
    ，自屬可議；惟念其於犯後態度良好，並能坦承犯行，及施
    用毒品本質上係屬戕害自身健康之行為，尚未直接危害他人
    ，反社會性之程度應屬較低等一切情狀，分別量處如主文所
    示之刑，並定其應執行之刑，以資懲儆。
四、另查，本件被告為警查獲之際雖併予扣得玻璃吸食器1 支、
    注射針筒2 支及殘渣袋1 只等物品。然此迭據被告否認為其
    所有之物，並辯以吸食器係齊德榮所有、注射針筒與殘渣袋
    則為其男友牟棋發所有等語。承前所述，本件案發時間為94
    年10月13日15時50分許，然被告於案發當日並未於齊德榮前
    開住處施用第二級毒品甲基安非他命，且最後1 次施用第一
    級毒品海洛因時間為案發當日凌晨5 時許，相距案發之時已
    有相當時間。而被告平素僅係前往該址施用毒品，亦未有居
    住於該址之事實，此外尚乏積極事證可資證明上開物品果與
    被告本件施用毒品犯行相涉，是被告上揭所辯之詞要非無稽
    。再者，扣案之注射針筒2 支及殘渣袋1 只乃係被告之男友
    牟棋發所有、供己施用毒品之物，而牟棋發則因涉犯施用第
    一、二級毒品之罪，前經本院94年度訴字第3729號判決有罪
    在案，又上開物品中，除殘渣袋1 只因未能檢出毒品反應，
    且與牟棋發施用毒品犯行無涉而未予沒收外，其餘均由上開
    判決分別諭知沒收及沒收銷燬在案，此有卷附該案刑事判決
    書1 份可佐。從而該等扣案物品實乃攸關另案被告牟棋發、
    齊德榮施用毒品犯罪之重要證物，如率爾分別宣告沒收及沒
    收銷燬，恐將造成渠等前述犯行因證據滅失而有難以論斷之
    虞，是以本院遂認猶未可就上開扣案物品逕予諭知沒收及沒
    收銷燬為當，附此敘明。
五、末查，被告前於94年4 月5 日19時許起至同年月6 日4 時許
    止，因施用第一級毒品海洛因之犯行，業經本院94年度訴字
    第2230號判決判處有期徒刑10月確定在案。惟按，連續犯之
    所謂出於概括犯意，必須其多次犯罪行為自始均在一個預定
    犯罪計劃以內，出於主觀上始終同一犯意之進行，若中途另
    有新犯意發生，縱所犯為同一罪名，究非連續其初發的意思
    ，即不能成立連續犯，最高法院70年台上字第6296號著有判
    例可資參照。被告前述犯行與本件既已相隔3 月，且參以被
    告於本院審理中亦坦承伊自94年4 月為警查獲後即未再施用
    第一級毒品海洛因，直至同年7 月間起，因與男友牟棋發交
    往，方始另行起意施用第一級毒品海洛因等語屬實，此外復
    查無積極事證可認被告先後施用第一級毒品之犯行，均係出
    於某一特定犯罪計畫而為之。故本案犯罪事實核與被告前次
    施用毒品犯行要無連續犯之裁判上一罪關係，本院自得另為
    適法之裁判，併此敘明。
據上論斷，應依刑事訴訟法第273 條之1 第1 項、第299 條第1
項前段，毒品危害防制條例第10條第1 項、第2 項，刑法第11條
前段、第56條、第47條、第51條第5 款，判決如主文。
中    華    民    國    95    年    2     月    27    日
                  刑事第四庭  法  官 陳明呈
以上正本證明與原本無異。
如不服本判決，應於收受送達後10日內向本院提出上訴書狀。
中    華    民    國    95    年    3     月    1     日
                              書記官 林明忠
附錄本判決論罪科刑之法條：
毒品危害防制條例第10條
施用第一級毒品者，處 6 月以上 5 年以下有期徒刑。
施用第二級毒品者，處 3 年以下有期徒刑。


司法院資訊處製作；財團法人民間司法改革基金會備份。
